【裁判字號】    90,交聲,250
【裁判日期】    900618
【裁判案由】    違反道路交通管理處罰條例聲明異議
【裁判全文】
臺灣士林地方法院交通件裁定                        九十年度交聲字第二五號
    原處分機關  臺北巿交通事件裁決所
    受處分人
    即異議人    甲○○
右列受處分人因違反道路交通管理處罰條例案件，對於臺北市交通事件裁決所九十年
五月二十三日所為之處分（原處分案號：北市裁三字第駕裁２２—ＡＣ000000
0號），聲明異議，本院裁定如左：
    主  文
異議駁回。
    理  由
一、按行車速度，依標誌之規定，道路交通安全規則第九十三條第一項定有明文。又
    汽車駕駛人，行車速度超過規定之最高時速者，處四百元以上八百元以下罰鍰，
    並記違規點數一點，道路交通管理處罰條例第四十條第一項、第六十三條第一項
    第一款亦有明文。
二、本件受處分人甲○○於九十年三月二十日駕駛車號ＤＳ—二一五Ｏ號自用小客車
    ，行經臺北市○○○路○段時，違反該路段行車速度時速四十公里限制，經測速
    儀器測得係以每小時五十四公里之速度行車，嗣為臺北市政府警察局士林分局交
    通分隊員警依測速照片逕行掣單舉發，復為臺北市交通事件裁決所援引道路交通
    管理處罰條例第四十條第一項、第六十三條第一項規定，於九十年五月二十三日
    以北市裁三字第駕裁２２—ＡＣ0000000號裁決書，裁處罰鍰新台幣一千
    二百元，並記違規點數壹點。
三、本件異議人甲○○聲明異議意旨固不否認於九十年三月二十日駕駛車號ＤＳ—二
    一五Ｏ號自用小客車，行經臺北市○○○路○段路段，惟辯稱：其並未超速，該
    路段並無速限之標示，且該雷達測速照相機未經標準認定云云，惟查：本件受處
    分人甲○○於九十年三月二十日駕駛車號ＤＳ—二一五Ｏ號自用小客車，行經臺
    北市○○○路○段時，違反該路段行車速度時速四十公里限制，經雷達測速照相
    機儀器測得係以每小時五十四公里之速度行車，嗣為臺北市政府警察局士林分局
    交通分隊員警依測速照片逕行掣單舉發，復為臺北市交通事件裁決所援引道路交
    通管理處罰條例第四十條第一項、第六十三條第一項規定，於九十年五月二十三
    日以北市裁三字第駕裁２２—ＡＣ0000000號裁決書，裁處罰鍰新台幣一
    千二百元，並記違規點數壹點等情，有臺北市政府警察局舉發違反道路交通管理
    事件通知單及上開臺北市交通事件裁決書各一紙在卷可稽，又按按行車速度，依
    標誌之規定，無標誌者，在市區道路時速不得超過四十公里，道路交通安全規則
    第九十三條第一項第一款定有明文。違反前揭規定者，即應依道路交通管理處罰
    條例第四十條規定處罰，上開路段雖係無速限標誌之市區道路，其時速依上開規
    定，自為四十公里，再者，本件雷達測速照相機儀器，業經主管機關檢驗合格，
    此有臺北市政府警察局士林分局所附之經濟部標準檢驗局雷達測速儀檢定合格證
    書一紙在卷可稽，是異議人所辯，尚不足採信。揆諸前揭說明，受處分人顯已違
    背行車速度不得超過最高時速之規定至明，則原處分機關據以援引上開規定，裁
    處罰鍰新台幣一千二百元及記違規點數一點，並無不當。本件異議為無理由，應
    予駁回。
四、據上論斷，應依道路交通案件處理辦法第十九條，裁定如主文。
中      華      民      國      九十      年      六      月    十八    日
                                      臺灣臺北地方法院交通法庭
                                          法  官 蔡  明  宏
右正本證明與原本無異。
如不服本裁定，應於送達後五日內，向本院提出抗告狀。
                                          書記官 陳  漢  朝
中      華      民      國      九十      年      六      月    二十    日


司法院資訊處製作；財團法人民間司法改革基金會備份。
